【裁判字號】    96,訴,1973
【裁判日期】    970128
【裁判案由】    毒品危害防制條例
【裁判全文】
臺灣臺北地方法院刑事判決              96年度訴字第1973號
公  訴  人  臺灣臺北地方法院檢察署檢察官
被      告  甲○○
上列被告因違反毒品危害防制條例案件，經檢察官提起公訴（96
年度毒偵字第2794號），被告於準備程序中就被訴事實為有罪之
陳述，經告知簡式審判程序之旨，並聽取當事人之意見後，本院
裁定認為適宜進行簡式審判程序，茲判決如下：
    主  文
甲○○施用第一級毒品，累犯，處有期徒刑拾月，扣案之第一級
毒品海洛因壹包（驗餘淨重零點貳伍貳公克）沒收銷燬；又施
用第二級毒品，累犯，處有期徒刑陸月；又施用第二級毒品，累
犯，處有期徒刑陸月，扣案之甲基安非他命貳包（驗餘淨重合計
捌點陸柒公克）均沒收銷燬，扣案之吸食器壹組、玻璃球壹顆、
夾鏈袋貳拾只，均沒收。應執行有期徒刑壹年肆月，扣案之第
一級毒品海洛因壹包（驗餘淨重零點貳伍貳公克）、甲基安非
他命貳包（驗餘淨重合計捌點陸柒公克）均沒收銷燬，扣案之吸
食器壹組、玻璃球壹顆、夾鏈袋貳拾只，均沒收。
    事  實
一、甲○○前於91年間因違反毒品危害防制條例案件，經臺灣士
    林地方法院以91年度訴字第204號判決判處有期徒刑8月確定
    ，又於91年間因違反毒品危害防制條例案件，經臺灣士林地
    方法院以92年度訴字第681號判決判處有期徒刑9月、5月，
    應執行有期徒刑1年確定，於93年1月9日入監服刑並接續執
    行至94年2月25日假釋出監付保護管束，甫於94年8月19日保
    護管束期滿，假釋未經撤銷視為執行完畢。又曾於88年間因
    施用毒品案件，經臺灣士林地方法院以88年度毒聲字第2306
    號裁定送勒戒處所觀察、勒戒後，認無繼續施用毒品之傾向
    ，經臺灣士林地方法院檢察署檢察官於89年2月15日以89年
    度毒偵字第445號、89年度毒偵緝字第39號為不起訴處分確
    定，復於90年間因施用毒品案件，經臺灣士林地方法院以90
    年度毒聲字第1241號裁定送觀察、勒戒後，認有繼續施用毒
    品之傾向，再經該院以91年度毒聲字第391號裁定令入戒治
    處所施以強制戒治，並經臺灣士林地方法院檢察署檢察官以
    91 年度毒偵緝字第47號提起公訴，經本院以91年度訴字第
    204 號判決判處有期徒刑8月確定，於91年10月23日停止戒
    治交付保護管束，於92年4月17日保護管束期滿未經撤銷，
    強制戒治執行完畢。詎其仍不知悛悔，竟基於施用第一級海
    洛因及第二級毒品甲基安非他命之犯意，分別於96年8月28
    日上午8時，在臺北市○○區○○路4段53號1樓住處內以將
    海洛因摻入香煙內點燃之方式，施用第一級毒品海洛因1次
    ；又於96年8月28日上午8時及同年月30日13時30分許，分別
    於上址及其所駕駛停放於上址前之車牌號碼CC-8296號自用
    小客車內，以將甲基安非他命置於玻璃球內加熱燒烤之方式
    ，施用第二級毒品甲基安非他命2次，嗣為警於同年月30日
    18 時許，在上址前查獲，並於其所駕駛之上開車輛內，扣
    得海洛因1包（淨重0.2590公克，取樣0.0058公克，驗餘餘
    重0.2532公克）、甲基安非他命2包（總淨重8.69公克，各
    取樣0.01公克，總餘重8.67公克），及其所有供本件施用毒
    品所用之吸食器1組、玻璃球1顆、夾鏈袋23只。
二、案經臺北市政府警察局中山分局報請臺灣臺北地方法院檢察
    署檢察官偵查起訴。
    理  由
一、本件被告甲○○所犯之罪，其法定刑為5年以下有期徒刑，
    且非死刑、無期徒刑或最輕本刑有期徒刑3年以上之罪，亦
    非高等法院管轄第一審案件，且於準備程序進行中，被告等
    均先就被訴事實為有罪之陳述，經告知被告簡式審判程序之
    旨，並聽取檢察官、被告、辯護人之意見後，本院裁定進行
    簡式審判程序，是本件之證據調查，依刑事訴訟法第273條
    之2規定，不受同法第159條第1項、第161條之2、第161條之
    3、第163條之1及第164條至第170條規定之限制，合先敘明
    。
二、上揭犯罪事實，業經被告甲○○坦承不諱，核與證人江朝漢
    、黃智惠、龔愛婷於警詢中之證述（見96年度毒偵字第2794
    號卷第17至40頁）相符，且其於96年8月30日經警查獲後所
    採集之尿液經送檢驗後，確呈安非他命類及鴉片類陽性反應
    ，此有台灣尖端先進生技醫藥股份有限公司出具之濫用藥物
    檢驗報告書1紙在卷可稽（同上偵查卷第106頁），復有臺北
    市政府警察局中山分局扣案物品清單、偵辦毒品案件尿液檢
    體委驗單、照片1張（同上偵查卷第46頁、第90頁、第104頁
    ）在卷可稽，另扣案米白色粉末1包經送驗結果，檢出海洛
    因成分（毛重0.6490公克，淨重0.2590公克，取樣0.0058公
    克，餘重0.2532公克），及扣案白色透明晶體2包經送驗結
    果，檢出甲基安非他命成分（總毛重9.41公克，總淨重8.69
    公克，各取樣0.01公克，餘8.67公克），分別為毒品危害防
    制條例第一級、第二級毒品等情，亦有交通部民用航空局醫
    務中心96年9月12日航藥鑑字第0961451號毒品鑑定書、臺北
    市政府警察局96年9月12日北市鑑毒字第713號鑑驗通知書各
    1份可按（同上偵查卷第113頁、第124頁），足認被告上揭
    施用第一級、第二級毒品之自白與事實相符，堪予採信。又
    被告前曾因施用毒品案件，經臺灣士林地方法院以88年度毒
    聲字第2306號裁定送勒戒處所觀察、勒戒後，認無繼續施用
    毒品之傾向，經臺灣士林地方法院檢察署檢察官於89年2月
    15日以89年度毒偵字第445號、89年度毒偵緝字第39號為不
    起訴處分確定，復於90年間因施用毒品案件，經臺灣士林地
    方法院以90年度毒聲字第1241號裁定送觀察、勒戒後，認有
    繼續施用毒品之傾向，再經該院以91年度毒聲字第391號裁
    定令入戒治處所施以強制戒治，並經臺灣士林地方法院檢察
    署檢察官以91年度毒偵緝字第47號提起公訴，經本院以91年
    度訴字第204號判決判處有期徒刑8月確定，於91年10月23日
    停止戒治交付保護管束，於92年4月17日保護管束期滿未經
    撤銷，強制戒治執行完畢等情，有臺灣高等法院被告前案紀
    錄表1件存卷可據，是被告顯係於強制戒治執行完畢後5年以
    內再施用第一級毒品海洛因及第二級毒品甲基安非他命，堪
    以認定。本件事證明確，被告分別施用第一級毒品及第二級
    毒品之犯行洵堪認定，應予依法論科。
三、核被告甲○○所為，係犯毒品危害防制條例第10條第1項、
    第2項之施用第一級毒品及第二級毒品罪。被告持有第一級
    毒品海洛因及第二級毒品甲基安非他命進而施用，其持有第
    一級毒品海洛因及第二級毒品甲基安非他命之低度行為，均
    應分別為其施用第一級毒品海洛因及第二級毒品甲基安非他
    命之高度行為所吸收，不另論罪。又按所謂集合犯係指立法
    者所制定之犯罪構成要件中，本即預定有數個同種類行為而
    反覆實行之犯罪而言。故是否集合犯之判斷，客觀上，自應
    斟酌法律規範之本來意涵、實現該犯罪目的之必要手段、社
    會生活經驗中該犯罪必然反覆實行之常態及社會通念等；主
    觀上，則視其反覆實施之行為是否出於行為人之一個犯意，
    並秉持刑罰公平原則，加以判斷之。稽以行為人施用毒品之
    原因，不一而足，其多次施用毒品之行為，未必皆出於行為
    人之一個犯意決定；且觀諸毒品危害防制條例第10條第1項
    、第2項施用毒品罪之構成要件文義衡之，實無從認定立法
    者本即預定該犯罪之本質，必有數個同種類行為而反覆實行
    之集合犯行，故上開施用毒品罪，應非集合犯之罪。又行為
    人各次施用毒品之行為，均係為滿足各該次之毒癮，於滿足
    毒癮後，該次行為即已完成；是各次均為各自獨立之行為，
    各具獨立性，其前後次施用毒品行為間，自無密切不可分之
    關係，各自獨立構成同一施用毒品罪責，顯然不合接續犯之
    構成要件。故刑法修正廢除連續犯後，多次施用毒品之犯行
    ，採一罪一罰．始符合立法本旨。從而，被告先後於96年8
    月28日、96年8月30日分別施用毒品之犯行，自應採一罪一
    罰。公訴意旨認被告施用第一級毒品海洛因及第二級毒品安
    非他命，要屬接續行為，並補充施用第一級毒品海洛因之行
    為時為96年8月30日中午某時等語，稍屬有誤，且被告於本
    院審理時自白96年8月30日中午施用第一級毒品海洛因犯行
    ，因與接續犯之成立要件未合，自非本件起訴效力所及，本
    院自不得審究，併此敘明。查被告有如事實欄一所載犯罪科
    刑及執行之紀錄，有臺灣高等法院被告前案紀錄表在卷可稽
    ，是被告於有期徒刑執行完畢後5年內，故意再犯本件有期
    徒刑以上之罪，應依刑法第47條第1項之規定，論以累犯，
    並加重其刑至2分之1。爰審酌被告曾因施用毒品經送觀察、
    勒戒後，仍未能戒斷其施用毒品之惡習，足見其陷溺已深，
    然施用毒品究屬戕害自身健康之犯罪，被告施用毒品尚未造
    成他人明顯之危害，且坦承施用毒品犯行，犯後態度尚稱良
    好、家庭情況等情，並兼衡被告犯罪之動機、目的、手段、
    生活狀況及智識程度、施用次數等一切情狀，分別量處如主
    文所示之刑，並定其應執行刑。扣案之另扣案海洛因1包（
    毛重0.6490公克，淨重0.2590公克，取樣0.0058公克，餘重
    0.2532公克）及甲基安非他命2包（總毛重9.41公克，總淨
    重8.69公克，各取樣0.01公克，餘8.67公克），經送鑑定後
    分別檢出海洛因、甲基安非他命成分，此有上開毒品鑑定書
    鑑驗通知書各1紙附卷可參，應依毒品危害防制條例18條第1
    項前段之規定，沒收銷燬之；至扣案之吸食器1組、玻璃球1
    顆、夾鏈袋23只，則均係被告所有，供其本件分裝施用第二
    級毒品犯罪所用之物，業經被告於本院審理時供述在卷，應
    分別依刑法第38條第1項第2款規定，併予宣告沒收。
據上論斷，應依刑事訴訟法第273條之1第1項、第299條第1項前
段，毒品危害防制條例第10條第1項、第2項、第18條第1項前段
，刑法第11條前段、第47條第1項、第38條第1項第2款、第51條
第5款，判決如主文。
本案經檢察官蕭方舟到庭執行職務。
中    華    民    國    97    年    1      月    28    日
                  刑事第十庭    法  官  呂煜仁
上正本證明與原本無異。
如不服本判決，應於判決送達後10日內向本院提出上訴狀 (應抄
附繕本)。
                                書記官  陳泰寧
中    華    民    國    97    年    1     月    29    日
附錄本案論罪科刑法條全文
毒品危害防制條例第10條：
施用第一級毒品者，處六月以上五年以下有期徒刑。
施用第二級毒品者，處三年以下有期徒刑。


司法院資訊處製作；財團法人民間司法改革基金會備份。
